【裁判字號】    99,抗,103
【裁判日期】    990330
【裁判案由】    保全證據
【裁判全文】
臺灣高等法院高雄分院民事裁定           99年度抗字第103號
抗  告  人  乙○○
上列抗告人因與相對人健新醫院、甲○○、丁○○、丙○等人間
請求侵權行為損害賠償事件（臺灣高雄地方法院97年度醫字第15
號），聲請保全證據，對於民國99年3 月9 日臺灣高雄地方法院
99年度全字第6 號裁定，提起抗告，本院裁定如下：
    主  文
抗告駁回。
抗告訴訟費用由抗告人負擔。
    理  由
一、按「證據有滅失或礙難使用之虞，或經他造同意者，得向法
    院聲請保全；就確定事、物之現狀有法律上利益並有必要時
    ，亦得聲請為鑑定、勘驗或保全書證，民事訴訟法第368 條
    第1 項定有明文。其立法意旨，係鑑於證據之調查，本應於
    訴訟繫屬後已達調查之程度，且有調查必要者，始得為之，
    但於此之前，如該證據有滅失或有礙難使用之虞，卻不能立
    即調查，將因證據之滅失或情事變更而礙難使用，致影響日
    後裁判之正確性，故特設此制以為預防。是倘本案訴訟已繫
    屬於法院，且已達可以調查證據之程度者，自無聲請保全證
    據之必要。」（最高法院92年度台抗字第202 號裁定及92年
    度台抗字第502 號裁定可資參照）。
二、抗告意旨略以: 本件被害人陳麗雯（於民國94年11月9 日死
    亡）因大量出血而前往相對人健新醫院急珍，其出血情形有
    被害人陳麗雯住所之照片可證，此一證據可證明被害人陳麗
    雯有大量出血情形，然健新醫院之醫師一再辯稱只是少量出
    血，且被害人陳麗雯出血當時所穿著之三角褲及染有大量血
    液之衛生紙已遭健新醫院丟棄，因此上開照片上之血跡如確
    實為被害人陳麗雯所有，則可證明當時被害人陳麗雯急診時
    ，確有相當之出血量，而出血量攸關醫師對於子宮外孕之推
    測和後續之醫療處置是否正確，對於責任之歸屬，至關重要
    ，相對人否認上開照片血跡為被害人陳麗雯所有及陳麗雯於
    送急診時有相當之出血量，因此，有委請鑑定機關鑑定DNA
    ，以確認上開相片中之血跡是否為被害人陳麗雯之血跡，俾
    作為將來訴訟進行時之證據，此與原審已將本案送請行政院
    衛生署醫事審議委員會鑑定無關，為此，請求准予發函「高
    雄市政府警察局刑事鑑識中心」，檢驗位於高雄縣鳳山市○
    ○街3 號11樓住宅馬桶上之血跡DNA 是否與被害人陳麗雯相
    符，原裁定駁回抗告人之聲請，於法未合，請求廢棄原裁定
    等語。
三、查，抗告人認相對人對於陳麗雯之診治有疏失，致陳麗雯死
    亡，而對相對人訴請損害賠償，業經原審以97年度醫字第15
    號審理，迄今已1 年餘，並已為本案言詞辯論，則本案已達
    可以調查證據之程度，抗告人如認有調查證據之必要，即可
    於本案訴訟中請求調查證據，而無聲請保全證據之必要。是
    抗告人聲請本件保全證據，不應准許。原裁定駁回抗告人之
    聲請，於法尚無不合。抗告意旨，指摘原裁定不當，求予廢
    棄，為無理由，應予駁回。
四、據上論結，本件抗告為無理由，依民事訴訟法第495 條之1
    第1 項、第449 條第1 項、第95條、第78條，裁定如主文。
中    華    民    國    99    年    3     月    30    日
                            民事第三庭
                                審判長法官  張國彬
                                法      官  吳登輝
                                法      官  鄭月霞
                                以上正本證明與原本無異。
如不服本裁定應於送達後10日內向本院提出再抗告狀（並按他造
當事人之人數附繕本），並繳納再抗告費新臺幣1,000 元。
再為抗告僅得以適用法規顯有錯誤為理由，並應委任律師為代理
人。
中    華    民    國    99    年    3     月    31    日
                                書  記  官  白  蘭
附註：
抗告人之配偶、三親等內之血親、二親等內之姻親，或抗告人為
法人、中央或地方機關時，其所屬專任人員具有律師資格並經法
院認適當者，亦得為第三審代理人。
抗告人或其法定代理人具有律師資格者及前項情形，應於提起抗
告或委任時釋明之。

司法院資訊處製作；財團法人民間司法改革基金會備份。
